# 关于可抵扣亏损暂时性差异确认DTA的顺序

提问人：papaxiongdexia 时间：2020-04-29 11:39:04
陈版主及各位老师好，请教您个问题，如果存在有可抵扣亏损和其他可抵扣暂时性差异存在的时候，优先确认哪个？我查看了之前的帖子，您有回复说先确认可抵扣亏损？我想问下这个有什么依据吗？
感谢您的回复

回答人：chenyiwei
根据现行的企业所得税法律法规，当企业有累积未弥补亏损，且尚未超出税法规定的税前补亏年限（ 5 年）时，其在补亏期间获得的应纳税所得额首先用于弥补税务亏损，到税务亏损弥补完后有剩余的应纳税所得额时才需要计算纳税。相应地，对税前补亏期间递延所得税资产的确认也应体现出税法规定的这一顺序，即：在未来的税前补亏年限内预计可获得的应纳税所得额的限度内，首先应当确认与可弥补亏损相关的递延所得税资产，只有当已就所有的尚未超出税前补亏期限的可弥补亏损均确认了递延所得税资产后，如果预测税前补亏期间可获得的应纳税所得额大于需在税前弥补的累计亏损，才能在剩余的预计应纳税所得额的限度内，就资产、负债的账面价值和计税基础之间的可抵扣暂时性差异（如资产减值准备）确认相应的递延所得税资产。
对于与可抵扣暂时性差异相关的递延所得税资产的确认，当预计未来的应纳税所得额不足以涵盖所有的可抵扣暂时性差异时，按照“转回时间早的优先”、“转回不确定性小的暂时性差异优先”的原则，综合评估后确定应确认与哪些可抵扣暂时性差异相关的递延所得税资产。